【裁判字號】    97,簡上,521
【裁判日期】    990820
【裁判案由】    詐欺
【裁判全文】
臺灣臺北地方法院刑事判決             97年度簡上字第521號
上  訴  人  臺灣臺北地方法院檢察署檢察官
被      告  癸○○
選任辯護人  舒建中律師
被      告  子○○
選任辯護人  戴雯琪律師
被      告  戌○○
選任辯護人  連兆宗律師
被      告  丑○○
            酉○○
            戊○○
            壬○○
            丙○○
上二人共同
選任辯護人  舒建中律師
上列被告等因詐欺案件，經檢察官提起公訴（95年度偵字第2705
6號、96年度偵字第525號），經被告等自白犯罪，本院刑事庭認
為宜以簡易判決處刑，於中華民國97年10月31日以97年度簡字第
4179號逕以簡易判決處刑，檢察官不服，提起上訴，本院管轄第
二審合議庭改適用通常程序審理，並自為第一審判決如下：
    主  文
原判決撤銷。
癸○○共同常業詐欺，處有期徒刑壹年捌月，扣案如附表一所示
之物品均沒收之；又共同意圖為自己不法之所有，以詐術使人將
本人之物交付，共拾壹罪，各處如附表二所示之刑，各減為如附
表二所示之刑（含從刑）。應執行有期徒刑貳年陸月，扣案如附
表一所示之物品均沒收之。
子○○共同常業詐欺，處有期徒刑壹年陸月，減為有期徒刑玖月
，扣案如附表一所之物品均沒收之；又共同意圖為自己不法之所
有，以詐術使人將本人之物交付，共拾壹罪，各處如附表三所示
之刑，各減為如附表三所示之刑（含從刑）。應執行有期徒刑貳
年貳月，扣案如附表一所示之物品均沒收之。
戌○○共同常業詐欺，處有期徒刑壹年貳月，減為有期徒刑柒月
，扣案如附表一所之物品均沒收之；又共同意圖為自己不法之所
有，以詐術使人將本人之物交付，共貳罪，各處如附表四所示之
刑，各減為如附表四所示之刑（含從刑）。應執行有期徒刑捌月
，扣案如附表一所示之物品均沒收之。
丑○○共同意圖為自己不法之所有，以詐術使人將本人之物交付
，共拾壹罪，各處如附表五所示之刑，各減為如附表五所示之刑
（含從刑）。應執行有期徒刑壹年捌月，如易科罰金，以新台幣
壹仟元折算壹日，扣案如附表一所示之物品均沒收之。
酉○○共同意圖為自己不法之所有，以詐術使人將本人之物交付
，處有期徒刑陸月，如易科罰金，以新台幣壹仟元折算壹日，減
為有期徒刑月，如易科罰金，以新台幣壹仟元折算壹日，扣案
如附表一所示之物品均沒收之。
戊○○共同意圖為自己不法之所有，以詐術使人將本人之物交付
，共貳罪，各處如附表六所示之刑，各減為如附表六所示之刑（
含從刑）。應執行有期徒刑肆月，如易科罰金，以新台幣壹仟元
折算壹日，扣案如附表一所示之物品均沒收之。
壬○○、丙○○均無罪。
    事  實
一、癸○○於民國94年12月間，成立「心天地有限公司」（設臺
    北市○○區○○路3段12號1樓，下稱心天地公司），擔任該
    公司之負責人，並自：(1)94年12月間起，僱用不知情之丙○○、(2)95年1 月間起，僱用子○○、黃玟（年籍不詳之成年
    人）、紹恩（年籍不詳之成年人）、(3)95年5 月間起，僱用
    戌○○、(4)95年7月間起，僱用不知情之壬○○、(5)95年8月
    間起，僱用戊○○、丑○○、(6)95年9 月間起，僱用酉○○
    等人及其他不詳之成年人為員工。癸○○於95年1 月間起，
    出資製作「命運新天地」命理節目，並由子○○、黃玟、紹
    恩共同主持該節目，於每日9 時30至10時30分及14時30分至
    15時30分，分別在TVBS-G及環球電視台播出，另購買調頻87
    .5廣播頻道之時段播出相同節目，由子○○以「五術才女--
    得慧老師」之名在節目中主講風水、八字、運勢、命盤等內
    容，並提供0000000000之免付費諮詢電話，若有民眾收看或
    收聽上開節目欲詢問命理問題，則撥打上開電話轉接至心天
    地公司內，由丑○○及其他不詳之員工接聽來電之民眾欲解
    決之相關問題後，留下民眾之生辰八字，由不知情之壬○○
    、丙○○及其他不詳之成年人輸入電腦，利用算命軟體排出
    命書（流年寶鑑）列印後，再以每本命書新臺幣（下同）1,
    000元至2,000元之價格，以宅配方式出售與民眾，因命書內
    文字生澀難懂，如有民眾撥打電話詢問命書記載內容之含意
    ，上開接聽電話之員工則告以須前來心天地公司由得慧老師
    親自講解，民眾依約前來後，則輪番由癸○○（玄修法師、
    邱老師、羅老師）、子○○（得慧老師）、酉○○（黃老師
    ）、戊○○（林老師）、戌○○（心明老師）及其他不詳之
    成年人等人以命理老師之身分為民眾解說八字命盤，詎癸○○、子○○、酉○○、戊○○、戌○○、丑○○及其他不詳
    之人，均熟知一般民眾對於風水、八字、運勢、命理之說深
    信不疑，且對於以公雞、起火香灰等道具進行施法改運之宗
    教儀式，抱持敬畏之態度，並利用一般人於面臨不順利及失
    意之情況下，往往相信靈異鬼神之說之弱點，向前來尋求協
    助之民眾佯稱其本人或親人命理、運勢流年不利，並佯裝利
    用公雞、起火香灰等道具虛偽進行施法改運之宗教儀式，之
    後即誆稱須捐贈大量之僧衣、佛珠與寺廟之僧侶穿戴念經作
    功德，始能藉此消災解厄云云，癸○○、子○○、戌○○與
    其他參與下述行為之不詳之成年人於95年6 月30日以前，共
    同基於常業詐欺取財並恃以為生之犯意聯絡，另癸○○、丑
    ○○、子○○、酉○○、戊○○、戌○○與其他參與下述行
    為之不詳之成年人則自95年7月1日以後，各基於共同詐欺取
    財之犯意聯絡，而分別參與下列不法犯行：
  (一)癸○○、子○○、戌○○與參與下列事實之不詳之成年人於
    95年6 月30日以前，共同基於常業詐欺取財並恃以為生之犯
    意聯絡，而為下列常業詐欺犯行：
  1.丁○○於95年1、2月間，收看子○○主持之上開命理節目並
    購買命書後，前往心天地公司詢問命理，由子○○向丁○○
    解說時，趁機向丁○○佯稱運途不好、借人錢無法要回，因
    為有機緣，須在2、3天內帶1 瓶礦泉水再來進行消災解厄儀
    式，並須購買108條（每條300元）天珠贈與山上和尚始能解
    運等語，致丁○○信以為真，於數日後攜帶礦泉水1 瓶再度
    前往心天地公司，並將該瓶礦泉水交付癸○○，由癸○○在
    神桌前將水倒入碗內，佯裝燒符、念咒、施法，再將水倒回
    瓶中交與丁○○，同時向丁○○佯稱將水倒入流動水域即可
    去災，且不可向他人提及此事等語後，丁○○當場交付3 萬
    2,400 元與在旁之子○○，嗣經警方依法監聽查獲，始循線
    查悉上情。
  2.甲○○於95年4、5月間，收看子○○主持之上開命理節目並
    購買命書後，前往心天地公司詢問命理，由子○○向甲○○
    解說時，趁機向甲○○佯稱其兒子今年有劫難，須殺雞來取
    代，且須捐贈袈紗給寺廟做功德始能消災解厄，價格約13、
    14萬元等語，甲○○當場向子○○表示資力不足，子○○乃
    改口向甲○○表示亦可改買青衣，費用約6、7萬元等語，致
    甲○○誤信為真，乃當場允諾，子○○同時要求甲○○稱攜
    帶其配偶及小孩之衣服前來作法，甲○○遂於翌日依約前往
    心天地公司，由子○○、癸○○及另1 名不詳之成年男子佯
    裝念經祈福，繼而由癸○○及該男子持刀作勢刺入雞頭，然
    因該隻雞實際上並未死亡，未久，伺雞再度站立時，子○○
    、癸○○及該男子隨即附和向甲○○稱該隻雞已代替並化解
    其子災難後，甲○○當場交付欲購買每件價格1,400 元之青
    衣（數量不詳）總計約6、7萬元與子○○，嗣經警方依法監
    聽查獲，始循線查知上情。
  3.未○○於95年4、5月間，收看子○○主持之上開命理節目並
    購買命書後，前往心天地公司詢問命理，由子○○向未○○
    解說時，趁機向未○○佯稱其運途不好，因為有機緣，須購
    買72條（每條300 元）佛珠捐贈與山上和尚始能解運，下次
    再準備水果祭品、礦泉水、衣服及現金前來祭解等語，致未
    ○○陷於錯誤，當場先行交付1,600元與子○○，2、3 日後
    ，未○○再度前往心天地公司，將水果、衣服放置神桌上，
    由癸○○將水倒入碗內，佯裝燒符、念咒、施法，再將水倒
    回瓶中交與未○○，同時向未○○佯稱將水倒入流動水域即
    可去災解厄，且不得回頭觀看等語後，未○○當場交付2 萬
    在旁之子○○，嗣經警方依法監聽查獲，始循線查悉上情。
  4.己○○於95年4、5月間，收看子○○主持之上開命理節目並
    購買命書後，於同年5月2日前往心天地公司詢問命理，由子
    ○○向己○○解說時，趁機向己○○佯稱其運勢不好，帶有
    意外、亡神、劫煞及冤債，須購買72條（每條300 元）佛珠
    贈與寺廟之和尚、尼姑始能消災解厄等語，致己○○信以為
    真而允諾之，翌日，己○○再度前往心天地公司，由戌○○
    指示己○○點香膜拜後，己○○當場交付2萬1,600元與子○○，嗣經警方依法監聽查獲，始循線查知上情。
  5.庚○○於95年6 月間，收看子○○主持之上開命理節目並購
    買命書後，前往心天地公司詢問命理，由子○○向庚○○解
    說時，趁機向庚○○佯稱其運勢不好，老年落得孤單，身體
    狀況將會變差，須購買36件海青（每件600 元）捐贈寺廟做
    功德，讓僧人念經時穿著始能消災解厄等語，致庚○○誤信
    為真而允諾之，數日後，庚○○再度前往心天地公司，由癸○○佯裝念咒、作法，並交付摻有香灰之清水1 瓶與庚○○
    ，同時表示須將該瓶中之水倒入流動水域即可消災解厄後，
    庚○○當場交付1 萬元與在旁之子○○，子○○則當場將癸○○之銀行帳號資料告知庚○○，指示庚○○應將其餘款項
    匯入癸○○之帳戶內，嗣庚○○發覺有異，知悉遭騙，而未
    將尾款匯入癸○○銀行帳戶內，嗣經警方依法監聽查獲，始
    循線查知上情。
  6.地○○之母賴林桃於95年6 月間，收看子○○主持之上開命
    理節目並購買命書後，於同年6 月12日前往心天地公司詢問
    命理，由子○○向賴林桃解說時，趁機向賴林桃佯稱其子女
    運勢不好，帶有意外、亡神、劫煞及孤鸞，須購買108 件海
    青（每件600元）、108條佛珠（每條300元）及金紙100元贈
    與寺廟之和尚、尼姑始能消災解厄等語，致賴林桃信以為真
    ，而當場交付9萬8,200元與子○○，嗣經警方依法監聽查獲
    ，始循線查知上情。
  7.辰○○於95年6 月14日，收聽子○○主持之上開命理節目並
    購買命書後，於同年6 月17日前往心天地公司詢問命理，由
    子○○向辰○○解說時，趁機向辰○○佯稱其運途不好，因
    為有殺生業，帶有雙亡神、雙血刃，會有殺身之禍，須購買
    袈紗及佛珠捐贈與山上和尚做功德始能解運，下次再準備祭
    品、衣服前來祭解等語，致辰○○陷於錯誤而允諾之，迨同
    年6月19日，辰○○攜帶3樣水果、家中食用水1瓶、食米1把
    、粗鹽1 把、舊衣服及現金等物品再度前往心天地公司，並
    將該等物品放置神桌上，由某不詳之成年男子佯裝念咒、點
    香比劃作法，並將燃燒金紙剩餘之灰燼摻入水中，將水倒回
    瓶中交與辰○○，同時向辰○○佯稱將水倒入住家附近水溝
    即可去災解厄，且不得向他人提及此事等語後，辰○○當場
    交付7萬2,000元與在旁之子○○，嗣經警方依法監聽查獲，
    始循線查悉上情。
  (二)癸○○、子○○、丑○○共同意圖為自己不法之所有，自95
    年7月1日以後，與參與下列事實之行為人基於共同詐欺取財
    之犯意聯絡，而為下列詐欺犯行：
  1.卯○於95年7 月間，收看子○○主持之上開命理節目並購買
    命書後，前往心天地公司詢問命理，由子○○向卯○解說時
    ，趁機向卯○佯稱其子運途不好，命中文昌君遭蒙蔽，須攜
    帶其子衣服前來作法解運等語，翌日，卯○攜帶其子之衣服
    前往心天地公司，子○○指示卯○燒香膜拜後，將上開衣服
    留置，數日後，子○○聯繫卯○再度前往心天地公司，向卯
    ○佯稱其配偶祖先曾有侵犯他人行為，現有怨靈、債主要向
    其子追討，須購買袈紗捐贈寺廟做功德及作法化解，否則會
    有生命危險等語，嗣卯○依指示攜帶3樣水果、家中食用水1
    瓶、食米1把、其子舊衣服、白雞1隻及現金前往心天地公司
    ，並將上開物品放置神桌，癸○○佯裝念咒，並由戊○○在
    旁協助，持刀作勢刺入雞頭，然因該隻雞實際上並未死亡，
    未久，伺雞再度站立時，子○○、癸○○及戊○○隨即向卯
    ○稱該隻雞已代替並化解其子災難後，卯○當場交付欲購買
    72 件袈紗（每件2,600元）總計18萬7,200元之款項與在旁
    之子○○，嗣經警方依法監聽查獲，始循線查知上情。
  2.乙○○於95年7 月間，收看子○○主持之上開命理節目並購
    買命書後，前往心天地公司詢問命理，由子○○向乙○○解
    說時，趁機向乙○○佯稱其配偶有車厄大劫及血光之災，須
    施法及購買108條佛珠（每條300元）贈與寺廟做功德始能消
    災解厄等語，致乙○○不疑有他，而當場交付3萬2,400元與
    子○○，嗣經警方依法監聽查獲，始循線查知上情。
  3.陳佳玲於95年7 月間，收看子○○主持之上開命理節目並購
    買命書後，前往心天地公司詢問命理，由子○○向陳佳玲解
    說時，趁機向陳佳玲佯稱其有業障，父親身體不好，須作法
    及購買袈紗捐贈寺廟做功德始能解運，下次再準備祭品、衣
    服前來祭解等語，致陳佳玲陷於錯誤而允諾之，翌日，陳佳
    玲攜帶3樣水果、衣服及現金等物品再度前往心天地公司，
    子○○佯裝念咒作法，並將香灰摻入水中，將水倒回瓶中交
    與陳佳玲，同時向陳佳玲佯稱將水倒入溪中即可去災解厄，
    且不得向他人提及此事等語後，陳佳玲當場交付2萬3,400元
    與子○○，嗣經警方依法監聽查獲，始循線查悉上情。
  4.天○○於95年8 月間，收看子○○主持之上開命理節目並購
    買命書後，前往心天地公司詢問命理，由子○○向天○○解
    說時，趁機向天○○佯稱其子運氣很差，恐有「白髮人送黑
    髮人」之悲劇發生，須攜帶其子衣服前來作法解運等語，嗣
    天○○攜帶其子之衣服再度前往心天地公司，由子○○介紹
    另1 名自稱「師兄」之不詳成年男子佯裝念咒作法，持刀作
    勢刺入雞頭，然因該隻雞實際上並未死亡，未久，伺雞再度
    站立時，該男子隨即向天○○稱該隻雞已代替並化解其子災
    難，並向天○○佯稱其子業障深重，須加量購買祖衣500 件
    （每件2,200 元）做功德，致天○○不疑有他，於當日匯款
    100萬元至癸○○之中國信託內湖分行帳戶（帳號：0000000
    00000號）內，嗣經警方依法監聽查獲，始循線查知上情。
  5.申○○於95年9 月間，收看子○○主持之上開命理節目並購
    買命書後，前往心天地公司詢問命理，由某不詳之成年男子
    向申○○解說時，趁機向申○○佯稱其子運勢不順，須攜帶
    其子衣服前來作法解運等語，翌日，申○○攜帶其子之衣服
    再度前往心天地公司，由該男子佯裝念咒作法，並向申○○
    佯稱，須購買200 件僧衣捐贈寺廟做功德始能消災解厄，致
    天○○不疑有他而允諾之，並於翌日交付現金10萬元及面額
    各為10萬、25萬元之支票交付該男子後，該紙25萬元之支票
    經癸○○提示兌現，嗣經警方依法監聽查獲，始循線查知上
    情。
  6.陳秀珍於95年10月間，收看子○○主持之上開命理節目並購
    買命書後，於同年10月28日前往心天地公司詢問命理，由自
    稱得慧老師之父親之不詳成年男子向陳秀珍解說時，趁機向
    陳秀珍佯稱其子命中帶有傷官，必遭災厄意外，因而斷手斷
    腳甚而沒命，若未化解難逃此運，須攜帶其子衣服及香灰前
    來作法解運等語，翌日，陳秀珍攜帶其子之衣服及取得之香
    灰再度前往心天地公司，該男子將衣服平鋪神桌上，將香灰
    灑於衣服上佯裝念咒、作法後，指示所有在場人先行離開前
    往辦公室等待，該男子趁隙以不詳方法使該衣服出現斷腿之
    人形，並向陳秀珍佯稱須購買300 件以金線縫製之海青僧衣
    （每件2,000 元）捐贈寺廟和尚做功德始能解厄，致陳秀珍
    不疑有他，遂依該男子之指示於同年11月1 日攜帶祭品及現
    金前往心天地公司，該男子又當場佯裝進行作法儀式後，陳
    秀珍當場交付60萬元與該男子，嗣經警方依法監聽查獲，始
    循線查知上情。
  7.寅○○於95年5 月間，收看子○○主持之上開命理節目並購
    買命書後，於同年10月27日前往心天地公司詢問命理，由戊○○向寅○○解說時，趁機向寅○○佯稱其子有亡神入宮，
    無法渡過19歲等語，寅○○於同年11月6 日攜帶香灰、白米
    前往新天地公司，戊○○佯裝作法，並以不詳方法使香灰燃
    燒、冒煙，且向寅○○表示須捐贈1,400元、1,900元2 種價
    格之海青各108件及2,000元之金紙做功德始能消災解厄，致
    寅○○誤信為真而允諾之，寅○○復於同年11月9 日攜帶其
    子之衣服，再度前往心天地公司，由戊○○佯裝念咒作法，
    持刀作勢刺入雞頭，然因該隻雞實際上並未死亡，僅將其流
    出之血滴在衣服上，未久，該雞再度站立時，戊○○隨即向
    翁麗雪稱該隻雞已代替並化解其子災難等語，寅○○遂依指
    示將35萬8,400 元之款項匯入癸○○之前開帳戶內，嗣經警
    方依法監聽查獲，始循線查知上情。
  8.亥○○之母於95年10、11月間，收看子○○主持之上開命理
    節目並購買命書後，由亥○○陪同前往心天地公司詢問命理
    ，由戌○○向亥○○解說時，趁機向亥○○佯稱其命中孤獨
    ，因前世因緣有問題，以致仍然未婚，須購買108 件福田祖
    衣（每件2,600 元）捐贈寺廟僧人穿著始能化解，致亥○○
    信以為真而允諾之，嗣亥○○再度前往心天地公司，戌○○
    佯裝畫符、作法，並向亥○○表示問題已解決後，當場要求
    亥○○支付捐贈上開福田祖衣之款項，並提供癸○○前開帳
    戶資料，亥○○亦當場表示資力不足僅能支付20萬元，經戌
    ○○應允後，亥○○於同年11月7 日匯款20萬元至該帳戶內
    ，嗣經警方依法監聽查獲，始循線查知上情。
  9.辛○○95年10月間，收看子○○主持之上開命理節目並購買
    命書後，於同年10月24日前往心天地公司詢問命理，由戌○○向辛○○解說時，趁機向辛○○佯稱其子命中帶有亡神，
    無法度過13歲，須攜帶其子衣服及香灰前來作法解運等語，
    翌日，辛○○攜帶其子之衣服及取得之香灰再度前往心天地
    公司，戌○○將衣服平鋪神桌上，將香灰灑於衣服上佯裝念
    咒、作法後，趁隙以不詳方法使該衣服出現斷腿之人形，並
    向辛○○此事將來必定發生，須購買200件袈紗（每件1,600
    元）捐贈寺廟做功德始能化解等語，致辛○○不疑有他而允
    諾之，並當場支付訂金1 萬元與戌○○，辛○○返家後發覺
    有異，知悉遭騙，而未再付款，嗣經警方依法監聽查獲，始
    循線查知上情。
  10.巳○○於95年10月間，收看子○○主持之上開命理節目並購
    買命書後，於同年10月26日前往心天地公司詢問命理，由子
    ○○向巳○○解說時，趁機向巳○○佯稱其配偶祖先有怨氣
    要報復，導致其配偶、小孩運勢不順，須攜帶香灰前來作法
    解運等語，翌日，巳○○攜帶取得之香灰再度前往心天地公
    司，子○○佯裝念咒作法，並向申○○佯稱對方怨氣很重，
    須購買108 件袈紗捐贈寺廟做功德始能化解，致巳○○不疑
    有他，當場交付2萬8,800元與子○○，嗣經警方依法監聽查
    獲，始循線查知上情。
  11.午○○於95年11月間，收聽子○○主持之上開命理節目並購
    買命書後，於同年11月5 日前往心天地公司詢問命理，由酉
    ○○向午○○解說時，趁機向午○○佯稱其祖先倒房，導致
    其女兒為下煙花，兒子當兵會死在兵營，須攜帶香灰、白米
    及其子、女之衣服前來化解等語，午○○翌日攜帶香灰、白
    米及衣服再度前往心天地公司，酉○○佯裝作法，並以不詳
    方法使香灰燃燒、冒煙，子○○則在旁佯裝請求酉○○幫忙
    解決，酉○○乃向午○○表示須以雞隻作法，另須購買300
    件祖衣捐贈寺廟僧人穿著念經做功德始能消災解厄，致午○○誤信為真而當場交付48萬5,000 元與酉○○，午○○復於
    同年11月7 日攜帶香灰、白米及其子、女之衣服，再度前往
    心天地公司，由酉○○佯裝念咒作法，持刀作勢刺入雞頭，
    然因該隻雞實際上並未死亡，僅將其流出之血滴在衣服上，
    未久，該雞再度站立時，酉○○隨即向午○○稱該隻雞已代
    替並化解其子女災難等語，嗣經警方依法監聽查獲，始循線
    查知上情。
三、案經被害人卯○、亥○○、天○○、甲○○、陳佳玲、丁○○、未○○、辰○○、辛○○、乙○○、翁麗雪、己○○、
    庚○○、陳秀珍、申○○、午○○、巳○○訴由內政部警政
    署刑事警察局移送、基隆市警察局報告臺灣臺北地方法院檢
    察署檢察官偵查起訴。
    理  由
壹、有罪部分：
一、上開事實，業據被告癸○○、子○○、戌○○、丑○○、酉
    ○○及戊○○於本院審理時坦承無訛，核與告訴人卯○、亥
    ○○、天○○、甲○○、陳佳玲、丁○○、未○○、辰○○
    、辛○○、乙○○、翁麗雪、己○○、庚○○、陳秀珍、申
    ○○、午○○、巳○○及證人地○○於警詢、檢察官訊問時
    之陳述情節互核一致，並有通訊監察譯文、被告癸○○之上
    開中國信託銀行內湖分行帳戶交易明細、扣案如附表一所示
    之物品及告訴人等提出如附表七所示之資料在卷可按，足見
    被告癸○○、子○○、戌○○、丑○○、酉○○及戊○○之
    自白確與事實相符，本件事證明確，被告癸○○、子○○、
    戌○○、容才聖、酉○○及戊○○之犯行，洵堪認定。
二、新舊法律之比較：
    按行為後法律有變更者，適用行為時之法律，但行為後之法
    律有利於行為人者，適用最有利於行為人之法律，刑法第2
    條第1 項定有明文。再按就法律變更，比較時應就罪刑有關
    之共犯、未遂犯、想像競合犯、牽連犯、連續犯、結合犯，
    以及累犯加重、自首減輕暨其他法定加減原因（如身份加減
    ）與加減例等一切情形，綜其全部罪刑之結果而為比較（最
    高法院95年度第8 次刑庭會議決議參照）。本件被告癸○○
    、子○○、戌○○為前揭犯行後，刑法業於94年2月2日修正
    公布，95年7月1日施行，經查：
  (一)刑法修正後，業已刪除第340 條常業詐欺罪之規定。故基於
    常業詐欺之犯意而犯數同一詐欺罪名，依修正前刑法第340
    條規定，為常業詐欺罪，僅論以一罪；但依修正後規定，則
    已無常業詐欺罪可資適用，即應將各次詐欺犯行以數罪併合
    處罰。惟如詐欺行為有2 次以上者，因數罪併罰之結果，其
    定執行刑之上限係各宣告刑合併之刑期以下（但不得逾30年
    ），而以刑法第339 條詐欺罪之法定刑為有期徒刑5 年以下
    觀之，理論上即可能達10年以下（此為2 次詐欺犯行之情形
    ，如為3 次以上，則依此類推），顯已重於修正前刑法第34
    0條常業詐欺罪所規定之法定刑期即有期徒刑7年以下（1 年
    以上）。是以在此種情形下，如適用修正前常業詐欺罪之規
    定，對於被告癸○○、子○○、戌○○自係較為有利（95年
    5月4日、5 日臺灣高等法院暨所屬法院因應新修正刑法施行
    座談會第12號提案研討結果參照）。
  (二)又修正前刑法第28條原規定：「2 人以上共同『實施』犯罪
    之行為者，皆為共同正犯。」修正後新法規定為：「2 人以
    上共同『實行』犯罪之行為者，皆為共同正犯。」將舊法之
    「實施」修正為「實行」。原「實施」之概念，包含陰謀、
    預備、著手及實行等階段之行為，修正後僅共同「實行」犯
    罪行為始成立共同正犯。是新法共同正犯之範圍已有限縮，
    排除陰謀犯、預備犯之共同正犯。新舊法就共同正犯之範圍
    既因此而有所變動，自屬犯罪後法律有變更，而非僅屬純文
    字修正，應有新舊法比較適用之問題（最高法院96年度台上
    字第934 號、第3773號判決意旨參照）。經比較新舊法結果
    ，自以修正後刑法規定對於被告癸○○、子○○、戌○○較
    為有利。
  (三)修正前刑法第51條第5 款規定「宣告多數有期徒刑者，於各
    刑中之最長期以上，各刑合併之刑期以下，定其刑期。但最
    長不得逾20年。」該條款修正後之規定為「宣告多數有期徒
    刑者，於各刑中之最長期以上，各刑合併之刑期以下，定其
    刑期。但最長不得逾30年。」比較該條款修正前後之規定，
    修正前之規定對被告癸○○、子○○、戌○○較為有利，故
    就被告癸○○、子○○、戌○○所受各罪之宣告刑，應依修
    正前刑法第51條第5款規定定其應執行之刑。
  (四)綜上，因上開常業詐欺罪刪除後經比較新舊法結果，以舊法
    於被告癸○○、子○○、戌○○為有利，且對被告癸○○、
    子○○、戌○○影響最鉅，故應整體適用舊法規定。
三、論罪科刑：
  (一)按修正前刑法上所謂常業犯，係指反覆以同種類行為為目的
    之社會活動之職業性犯罪而言，至於犯罪所得之多寡，是否
    恃此犯罪為唯一之謀生職業，則非所問，縱令兼有其他職業
    ，仍無礙於該常業犯罪之成立（最高法院85年台上字第510
    號判例可資參照）。而被告癸○○、子○○、戌○○於95年
    6 月30日以前，長時間以上開手法，廣泛誘騙不特定人誤入
    圈套，陷於錯誤而交付財物，其等主觀上有以詐欺所得之財
    物，為其等謀生之主要憑藉，客觀上亦有以詐欺所得，充作
    日常生活所需，顯係反覆以詐欺手段之職業性犯罪。核被告
    癸○○、子○○、戌○○所為犯罪事實一(一)部分犯行，均係
    犯修正前刑法第340 條之常業詐欺取財罪。檢察官起訴意旨
    認此部分被告癸○○、子○○、戌○○所為係犯刑法第339
    條第1 項詐欺取財罪，容有未洽，惟其社會基本事實相同，
    爰依刑事訴訟法第300 條之規定，變更檢察官所引應適用之
    法條。又被告癸○○、子○○、丑○○所為犯罪事實一(二)1.
    至部分犯行、被告戌○○所為犯罪事實一(二)8.9.部分犯行
    、被告酉○○所為犯罪事實一(二)11.部分犯行、被告戊○○所
    為犯罪事實一(二)1.7.部分犯行，均係犯刑法第339條第1項之
    詐欺取財罪。
  (二)被告癸○○、子○○、戌○○與各該不詳男子間，就犯罪事
    實一(一)常業詐欺犯行部分，互有犯意之聯絡及行為之分擔，
    應以共同正犯論處。被告癸○○、子○○、丑○○、戊○○
    間，先後就犯罪事實一(二)1.7.詐欺取財犯行部分、被告癸○○、子○○、丑○○間，先後就犯罪事實一(二)2.3.10.詐欺取
    財犯行部分、被告癸○○、子○○、丑○○與該不詳男子間
    ，先後就犯罪事實一(二)4.至6.詐欺取財犯行部分、被告癸○○、子○○、丑○○、戌○○間，先後就犯罪事實一(二)8.9.
    詐欺取財犯行部分、被告癸○○、子○○、丑○○、酉○○
    間，就犯罪事實一(二)11.詐欺取財犯行部分，分別互有犯意之
    聯絡及行為之分擔，應分別以共同正犯論處。
  (三)被告癸○○、子○○所犯上開常業詐欺取財罪及11次詐欺取
    財罪、被告戌○○所犯上開常業詐欺取財罪及2 次詐欺取財
    罪、被告丑○○所犯上開11次詐欺取財罪、被告戊○○所犯
    上開2 次詐欺取財罪，均犯意各別、行為互殊，均應予分論
    併罰（95年5月4日、5 日臺灣高等法院暨所屬法院因應新修
    正刑法施行座談會第8號提案研討結果參照）。
  (四)爰審酌被告癸○○、子○○、戌○○、丑○○、戊○○、酉
    ○○等人，利用被害人等對於風水、八字、運勢、命理之說
    深信不疑，且對於以公雞、起火香灰等道具進行施法改運之
    宗教儀式，抱持敬畏之態度，並利用一般人於面臨不順利及
    失意之情況下，往往相信靈異鬼神之說之弱點，向前來尋求
    協助之民眾佯稱其等或親人命理、運勢流年不利，並佯裝利
    用公雞、起火香灰等道具虛偽進行施法改運之儀式，之後即
    誆稱須捐贈大量之僧衣、佛珠與寺廟之僧侶穿戴念經作功德
    ，始能藉此消災解厄云云，藉此詐取被害人之錢財，手段惡
    劣，惡性非輕，然上開被告於本件犯行前，未曾受有期徒刑
    以上刑之宣告，素行良好，且於本院審理時均坦承犯行，犯
    後態度良好，並與被害人達成和解，返還部分被害人之損失
    如附表八所示，有各該和解書各1 紙在卷可佐，再參酌渠等
    之智識程度、生活狀況、支配及參與犯罪情節之輕重及對於
    被害人所生損害之程度等一切情狀，分別量處如主文所示之
    刑，並就被告丑○○如附表五編號1 至3、5至11所示之宣告
    刑部分、被告戊○○如附表編號六所示之宣告刑部分及被告
    酉○○宣告刑部分，均諭知易科罰金之折算標準。
  (五)被告癸○○所為犯罪事實一(一)部分犯行，其犯罪時間雖在96
    年4月24日以前，惟本院就此部分所宣告之刑已逾1年6 月，
    依中華民國九十六年罪犯減刑條例第3 條第16款之規定，不
    予減刑。又被告癸○○所為犯罪事實一(二)1.至11.部分犯行、
    被告子○○所為犯罪事實一(一)及犯罪事實一(二)1.至11.部分犯
    行、被告戌○○所為犯罪事實一(一)及犯罪事實一(二)8.9.部分
    犯行、被告丑○○所為犯罪事實一(二)1.至11.部分犯行、被告
    戊○○所為犯罪事實一(二)1.7.部分犯行、被告酉○○所為犯
    罪事實一(二)11.部分犯行，其犯罪時間均在96年4 月24日以前
    ，均合於中華民國九十六年罪犯減刑條例所定之減刑條件，
    應依同條例第2條第1項第3款之規定減其刑2分之1 ，並就：
    (1)被告癸○○減得之刑並與其他不得減刑所宣告之刑，定其
    應執行刑；(2)被告子○○、戌○○減得之刑，分別定其應執
    行之刑；(3)被告丑○○、戊○○、酉○○部分，分別就其減
    得之刑，均諭知易科罰金之折算標準，且各定其應執行之刑
    ，再諭知易科罰金之折算標準。
  (六)扣案如附表一所示之物，係供或預備供被告癸○○、子○○
    、戌○○、容才聖、戊○○、酉○○犯罪所用之物或因犯罪
    所得之物，且分別屬被告子○○、癸○○及丑○○所有，均
    應依刑法第38條第3項、第1項第2款、第3款之規定宣告沒收
    之。至警於：(1)臺北市○○區○○路3 段16號扣得之五行茶
    樣本1 份，核與被告癸○○、子○○、戌○○、丑○○、戌
    ○○、戊○○、酉○○所為本件犯行並無直接之關聯；(2)於
    臺北市○○區○○路3段90巷11號4樓扣得之行動電話1 具（
    含門號0000000000號SIM卡1枚），係屬心天地公司員工余式
    禮所有；(3)於癸○○位於臺北市○○區○○路2段53巷6 弄7
    號3樓之住處扣得之現金54萬9,000元，被告癸○○否認係其
    犯罪所得，經審酌該筆現金查扣之地點並非心天地公司之營
    業處所，且查無積極事證足認該筆現金係上開被告等人因犯
    罪所得之物，爰不併予宣告沒收上開物品，附此敘明。
貳、無罪部分：
一、公訴意旨略以：被告壬○○、丙○○與心天地公司之負責人
    即癸○○及被告子○○、戌○○、丑○○、戊○○、酉○○
    等人，共同意圖為自己不法之所有，組成詐騙集團，由被告
    癸○○自94年12月間起，在環球電視台租用時段開設命理節
    目，並自95年4 月間起至11月間止，在TVBS-G電視台租用時
    段開設命理節目，由被告子○○講授風水、八字、運勢、命
    盤，且開放民眾撥打0000000000號電話進入詢問討論，並稱
    如有任何疑問可打電話詢問並留下八字購買命書，又當民眾
    撥打上開電話時，即轉接至心天地公司內，由被告壬○○、
    丙○○及丑○○負責接聽，並以宅配方式寄送命書給詢問之
    民眾，民眾於接獲後並將每本命書2,000 元之代價交付宅配
    人員，民眾因不解命書內容，即撥打電話至天地心公司詢問
    ，渠等接獲電話即要求民眾前來心天地公司，由命理老師親
    自解說，民眾依約前來後，由被告子○○、戌○○、戊○○
    、酉○○出面向地○○之母賴林桃及告訴人卯○、亥○○、
    天○○、甲○○、陳佳玲、丁○○、未○○、辰○○、辛○○、乙○○、翁麗雪、己○○、庚○○、陳秀珍、申○○、
    午○○、巳○○等人佯稱命運多舛會有大劫等語，鼓吹客人
    購買僧衣改運，並稱只要捐贈僧衣給出家人，由該出家人穿
    著該僧衣念經即能幫人消災、改運等語，有時撥打電話假裝
    詢問僧衣價格，有時施用假裝斬雞頭使雞復活、在衣服上灑
    香灰以化學藥劑出現斷腳人形、香灰自燃術等詐術，使客人
    誤信為真而付款購買僧衣，惟實際上並未購買僧衣，係在心
    天地公司內以相同之箱子裝若干僧衣欺瞞客人，而不斷重複
    利用，以相同手法欺騙民眾，以詐取金錢。因認被告壬○○
    、丙○○均涉犯刑法第第339條第1項之詐欺取財罪嫌。
二、按犯罪事實應依證據認定之，無證據不得認定犯罪事實；又
    不能證明被告犯罪者，應諭知無罪之判決，刑事訴訟法第15
    4條第2項、第301條第1項分別定有明文。而事實之認定，應
    憑證據，如未能發現相當證據，或證據不足以證明，自不能
    以推測或擬制之方法，為裁判基礎；且認定犯罪事實所憑之
    證據，雖不以直接證據為限，間接證據亦包括在內，然而無
    論直接證據或間接證據，其為訴訟上之證明，須於通常一般
    之人均不致有所懷疑，而得確信其為真實之程度者，始得據
    為有罪之認定，倘其證明尚未達到此一程度，仍有合理之懷
    疑存在，而無從使事實審法院得有罪之確信時，即應由法院
    為諭知被告無罪之判決，此有最高法院40年台上字第86號、
    76 年台上字第4986號判例可資參照。
三、檢察官起訴意旨認被告壬○○、丙○○涉犯上開罪嫌，無非
    以被告壬○○、丙○○受僱於心天地公司之負責人即被告癸○○，擔任該公司業務、會計人員，民眾因收看、收聽被告
    子○○主持之「命運新天地」節目後，撥打0000000000號電
    話轉接至心天地公司內，被告壬○○、丙○○有參與接聽，
    並將民眾之生辰八字輸入電腦利用算命軟體排出命書列印後
    ，再以宅配方式出售與民眾，嗣地○○之母賴林桃及告訴人
    卯○、亥○○、天○○、甲○○、陳佳玲、丁○○、未○○
    、辰○○、辛○○、乙○○、翁麗雪、己○○、庚○○、陳
    秀珍、申○○、午○○、巳○○等人因不解命書文字內容，
    前來新天地公司尋求協助，則輪番由癸○○、子○○、酉○○、戊○○、戌○○等人以命理老師之身分為民眾解說八字
    命盤，佯裝利用公雞、起火香灰等道具虛偽進行施法改運之
    宗教儀式，之後即誆稱須捐贈大量之僧衣、佛珠與寺廟之僧
    侶穿戴念經作功德，始能藉此消災解厄，藉此騙取金錢等情
    ，為其所憑之論據。訊據被告壬○○固不否認其自95年7 月
    間起，受僱擔任心天地公司擔任文書之工作，負責將天地心
    公司接聽民眾電話之員工交付之民眾生辰八字輸入電腦利用
    算命軟體排出命書列印後，再以宅配方式出售與不特定民眾
    之事實，且於本院審理時表示承認檢察官起訴書所載之犯罪
    事實等語；又被告丙○○亦坦承其自94年12月間起，受僱擔
    任心天地公司擔任文書之工作，負責協助將民眾留下之生辰
    八字輸入電腦利用算命軟體排出命書列印後，再以宅配方式
    出售與不特定民眾，並負責整理客戶資料之事實，且於本院
    審理時表示承認檢察官起訴書所載之犯罪事實等語。惟其2
    人之共同選任辯護人於本院審理時則為渠等之利益辯稱：其
    2 人係天地心公司之員工，僅參與處理行政事宜，並未參與
    命理老師作法及詐欺被害人之行為等語。
四、經查：
  (一)被告丙○○、壬○○分別自94年12月間起、95年7 月間起，
    受僱於天地心公司，負責協助將天地心公司接聽民眾電話之
    人員交付之民眾生辰八字輸入電腦利用算命軟體排出命書列
    印後，再以每本命書1,000元至2,000元之價格，以宅配方式
    出售與不特定民眾之事實，為渠2人所自承，堪信屬實。
  (二)本院認被告癸○○、子○○、戌○○、丑○○、戊○○、酉
    ○○所為詐欺犯行之方法，係以民眾因不解命書記載內容，
    撥打電話詢問命書記載內容之含意，被告丑○○及其他接聽
    電話之員工告以須前來心天地公司由老師親自講解，民眾依
    約前來後，則輪番由被告癸○○、子○○、酉○○、戊○○
    、戌○○及其他不詳之成年人等人以命理老師之身分，佯向
    前來尋求協助之民眾稱其本人或親人命理、運勢流年不利，
    並佯裝利用公雞、起火香灰等道具虛偽進行施法改運之儀式
    ，之後即誆稱須捐贈大量之僧衣、佛珠與寺廟之僧侶穿戴念
    經作功德，始能藉此消災解厄云云，致各該被害人誤信為真
    ，而交付金錢之手段為其詐術。然被告癸○○、子○○、戌
    ○○、丑○○、戊○○、酉○○等人，於警詢、檢察官偵訊
    及本院審理時，均未曾陳稱被告丙○○、壬○○有參與渠等
    解說命理及利用公雞、起火香灰等道具進行施法改運之儀式
    ，又證人地○○及告訴人卯○、亥○○、天○○、甲○○、
    陳佳玲、丁○○、未○○、辰○○、辛○○、乙○○、翁麗
    雪、己○○、庚○○、陳秀珍、申○○、午○○、巳○○於
    警詢、檢察官偵訊時，亦未曾指訴稱被告丙○○、壬○○係
    於電話中鼓吹前往天地心公司見命理老師之人，並於被告癸○○、子○○、戌○○、戊○○、酉○○等人利用公雞、起
    火香灰等道具進行施法改運儀式時在場協助之人。既查無確
    切事證足認被告丙○○、壬○○有何參與被告癸○○、子○○、戌○○、容才聖、戊○○、酉○○等人之詐欺犯行，尚
    難逕以其2人受僱擔任天地心公司之員工，負責協助將民眾
    留下之生辰八字輸入電腦利用算命軟體排出命書列印後，再
    以宅配方式出售與不特定民眾，並負責整理客戶資料之事實
    ，遽認其渠等與被告癸○○、子○○、戌○○、丑○○、戊○○、酉○○等人間有犯意之聯絡及行為之分擔。
五、綜上所述，既查無證據證明被告壬○○、丙○○有何詐欺之
    行為，是檢察官所舉事證不能證明被告壬○○、丙○○犯罪
    。此外，復查無其他積極證據足認被告壬○○、丙○○有何
    詐欺犯嫌，揆諸前揭說明，應諭知其2人均無罪之判決。
參、撤銷改判理由：
一、原審以被告等犯罪事證明確，分別予以論罪科刑及減刑，固
    非無見。檢察官據告訴人天○○、申○○之請求，以被告等
    對於告訴人天○○尚未賠償其損失，經告訴人天○○提起附
    帶民事訴訟在案，又告訴人申○○以被告癸○○除施用詐術
    外，尚有恐嚇行為，是被告等犯後態度不佳，而提起上訴。
    經查，告訴人天○○、申○○分別與被告癸○○、戌○○達
    成和解如附表八編號8、9所示，業如前述，且本院查無積極
    證據足認被告癸○○等有於事後恐嚇告訴人申○○之情事，
    是檢察官之上訴，固無理由。
二、惟按簡易判決所科之刑以宣告緩刑、得易科罰金之有期徒刑
    及拘役或罰金為限，刑事訴訟法第449條第3項定有明文。又
    依同法第452 條之規定，檢察官聲請以簡易判決處刑之案件
    ，經法院認定之犯罪事實顯然與檢察官據以求處罪刑之事實
    不符，足認檢察官之求刑顯不適當者（同法第451條之1 第4
    項第2 款），不得逕以簡易判決處刑，應改適用通常程序審
    理。原審認被告等共犯刑法第339條第1項之詐欺取財罪，然
    並未明確區別被告等參與犯罪之起始日期，逕行引用檢察官
    起訴書及補充理由書之記載，認定被告等均自94年12月間起
    ，主觀上即具有共同意圖為自己不法所有之意圖，又檢察官
    起訴書與補充理由書關於共同被告範圍之部分記載既不一致
    ，原審亦未予增刪、補充，已有未洽。且原審以被告等之犯
    行係在密集時間內以相同方式持續進行未曾間斷而具有反覆
    性、延續實行之特徵，因認係包括一罪之集合犯，概論以刑
    法第339條第1項詐欺取財罪，未予區別各該被告所參與之犯
    行部分，係於95年6月30日前為之抑或自95年7月1 日起為之
    ，進而分別依舊法時期之常業詐欺罪及新法時期之詐欺取財
    罪論處，再予以分論併罰，揆諸上開95年5 月4日、5日臺灣
    高等法院暨所屬法院因應新修正刑法施行座談會第8 號、第
    12號提案研討結果意旨，亦有未當。再本院對被告癸○○、
    子○○、戌○○所宣告之刑，已逾有期徒刑6 月，且未予宣
    告緩刑，亦不得易科罰金，另本院對於被告壬○○、丙○○
    均諭知無罪之判決，揆諸前揭規定，本件不得適用簡易程序
    。
三、綜上所述，原判決既有上開可議之處，應由本院撤銷原判決
    ，改適用通常程序審理，並自為第一審判決。
據上論斷，應依刑事訴訟法第455條之1第1項、第3項、第369 條
第1項前段、第364條、第452條、第299條第1項前段、第300條、
第301條第1項，刑法第2條第1項前段、第28條、第339條第1項、
、第51條第5款、第38條第1項第2款、第3款、第41條第1 項前段
，修正前刑法第28條、第340條、第51條第5 款，刑法施行法第1
條之1，中華民國九十六年罪犯減刑條例第2條第1項第3 款、第7
條、第9條、第11條，判決如主文。
本案經檢察官蔡偉逸到庭執行職務
中    華    民    國    99    年    8     月    20    日
                  刑事第十八庭  審判長法  官  游士珺
                                      法  官  林芳華
                                      法  官  彭慶文
上正本證明與原本無異。
如不服本判決應於收受送達後10日內向本院提出上訴書狀，並應
敘述具體理由；其未敘述上訴理由者，應於上訴期間屆滿後20日
內向本院補提理由書（均須按他造當事人之人數附繕本）「切勿
逕送上級法院」。告訴人或被害人如對於本判決不服者，應具備
理由請求檢察官上訴，其上訴期間之計算係以檢察官收受判決正
本之日期為準。
                                      書記官  陳怡君
中    華    民    國    99    年    8     月    25    日
參考法條：
中華民國刑法第339條
（普通詐欺罪）
意圖為自己或第三人不法之所有，以詐術使人將本人或第三人之
物交付者，處 5 年以下有期徒刑、拘役或科或併科 1 千元以下
罰金。
以前項方法得財產上不法之利益或使第三人得之者，亦同。
前二項之未遂犯罰之。
刪除前刑法第340條
以犯第三百三十九條之罪為常業者，處一年以上七年以下有期徒
刑，得併科五萬元以下罰金。
附表一：
┌─┬──────────────┬───┬──────┐
│編│ 扣      押      物      品 │所有人│搜索扣押地點│
│號│                            │持有人│            │
│  │                            │保管人│            │
├─┼──────────────┼───┼──────┤
│1 │客戶資料記事本1本           │子○○│臺北市大同區│
│  │                            │      │承德路3段12 │
│  │                            │      │號（被告邱碧│
│  │                            │      │慧辦公室）  │
├─┼──────────────┼───┼──────┤
│2 │現金新台幣4,000元           │同上  │同上        │
├─┼──────────────┼───┼──────┤
│3 │設壇工具1批                 │同上  │同上        │
├─┼──────────────┼───┼──────┤
│4 │客戶命書1批                 │同上  │同上        │
├─┼──────────────┼───┼──────┤
│5 │保生（身）符1批             │同上  │同上        │
├─┼──────────────┼───┼──────┤
│6 │行動電話1具（序號：000000000│同上  │同上        │
│  │0000000號，含門號0000000000 │      │            │
│  │號SIM卡1枚）                │      │            │
├─┼──────────────┼───┼──────┤
│7 │客戶命書1本                 │同上  │同上        │
├─┼──────────────┼───┼──────┤
│8 │萬年曆1本                   │同上  │同上        │
├─┼──────────────┼───┼──────┤
│9 │三官手書1張                 │同上  │同上        │
├─┼──────────────┼───┼──────┤
│10│毛筆4支                     │同上  │同上        │
├─┼──────────────┼───┼──────┤
│11│金紙1疊                     │同上  │同上        │
├─┼──────────────┼───┼──────┤
│12│水果刀1支                   │同上  │同上        │
├─┼──────────────┼───┼──────┤
│13│香灰、米1包                 │同上  │臺北市大同區│
│  │                            │      │承德路3段12 │
│  │                            │      │號（佛堂）  │
│  │                            │      │            │
├─┼──────────────┼───┼──────┤
│14│佛印3顆                     │同上  │同上        │
├─┼──────────────┼───┼──────┤
│15│佛燈油1瓶                   │同上  │同上        │
├─┼──────────────┼───┼──────┤
│16│電腦主機1台                 │同上  │臺北市大同區│
│  │                            │      │承德路3段12 │
│  │                            │      │號（櫃臺）  │
│  │                            │      │            │
├─┼──────────────┼───┼──────┤
│17│客戶已到登記表1冊           │同上  │同上        │
├─┼──────────────┼───┼──────┤
│18│客戶改約資料表1冊           │同上  │同上        │
├─┼──────────────┼───┼──────┤
│19│夜間門診單1冊               │同上  │同上        │
├─┼──────────────┼───┼──────┤
│20│印章1顆                     │同上  │同上        │
├─┼──────────────┼───┼──────┤
│21│心天地公司印章2顆、電台印章4│同上  │同上        │
│  │顆、命理老師印章7顆、其他印 │      │            │
│  │章4顆                       │      │            │
├─┼──────────────┼───┼──────┤
│22│心天地公司95年11、12月統一發│同上  │同上        │
│  │票2本                       │      │            │
├─┼──────────────┼───┼──────┤
│23│客戶命書1疊                 │同上  │同上        │
├─┼──────────────┼───┼──────┤
│24│僧衣92件                    │同上  │臺北市大同區│
│  │                            │      │承德路3段12 │
│  │                            │      │號（倉庫、密│
│  │                            │      │室）        │
├─┼──────────────┼───┼──────┤
│25│員工教戰手冊1疊             │同上  │臺北縣樹林市│
│  │                            │      │保安街2段111│
│  │                            │      │號9樓       │
├─┼──────────────┼───┼──────┤
│26│客戶資料1疊                 │同上  │同上        │
├─┼──────────────┼───┼──────┤
│27│僧衣3箱                     │癸○○│臺北市大同區│
│  │                            │      │承德路3段90 │
│  │                            │      │巷11號4樓   │
├─┼──────────────┼───┼──────┤
│28│客戶資料1箱                 │同上  │同上        │
├─┼──────────────┼───┼──────┤
│29│客戶命書1箱                 │同上  │同上        │
├─┼──────────────┼───┼──────┤
│30│祈安植福吉祥文疏1箱         │同上  │同上        │
├─┼──────────────┼───┼──────┤
│31│配收執聯1箱                 │同上  │同上        │
├─┼──────────────┼───┼──────┤
│32│心天地公司資料1箱           │同上  │同上        │
├─┼──────────────┼───┼──────┤
│33│行動電話1具（含門號000000000│丑○○│同上        │
│  │0號SIM卡1枚）               │      │            │
├─┼──────────────┼───┼──────┤
│34│電腦1台（含主機、螢幕、鍵盤 │癸○○│臺北市大同區│
│  │、滑鼠）                    │      │承德路3段52 │
│  │                            │      │號          │
├─┼──────────────┼───┼──────┤
│35│天珠1袋                     │同上  │同上        │
├─┼──────────────┼───┼──────┤
│36│現金新台幣24萬8,600元       │同上  │臺北市大同區│
│  │                            │      │承德路3段16 │
│  │                            │      │號          │
├─┼──────────────┼───┼──────┤
│37│行動電話（廠牌：摩拖羅拉）2 │同上  │同上        │
│  │具                          │      │            │
├─┼──────────────┼───┼──────┤
│38│員工教戰守則1份             │同上  │同上        │
├─┼──────────────┼───┼──────┤
│39│中國信託銀行存摺1本及對帳單 │同上  │同上        │
│  │1份                         │      │            │
├─┼──────────────┼───┼──────┤
│40│購買電視頻道合約書1份       │同上  │同上        │
├─┼──────────────┼───┼──────┤
│41│員工業績表1份               │同上  │同上        │
├─┼──────────────┼───┼──────┤
│42│命理書樣本1份               │同上  │同上        │
├─┼──────────────┼───┼──────┤
│43│95年9至11月薪資表1份        │同上  │同上        │
├─┼──────────────┼───┼──────┤
│44│紙人2張及節目側錄帶5片      │同上  │同上        │
├─┼──────────────┼───┼──────┤
│45│95年6至10月客戶來電資料1份  │同上  │同上        │
├─┼──────────────┼───┼──────┤
│46│白磷1瓶                     │同上  │同上        │
├─┼──────────────┼───┼──────┤
│47│天珠贈品19條                │同上  │同上        │
├─┼──────────────┼───┼──────┤
│48│員工個人資料夾1箱           │同上  │同上        │
├─┼──────────────┼───┼──────┤
│49│郵寄客戶資料1袋             │同上  │同上        │
├─┼──────────────┼───┼──────┤
│50│95年5月份客戶資料1袋        │同上  │同上        │
├─┼──────────────┼───┼──────┤
│51│95年9月份客戶資料1箱        │同上  │同上        │
├─┼──────────────┼───┼──────┤
│52│95年10、11月份客戶資料1箱   │同上  │同上        │
├─┼──────────────┼───┼──────┤
│53│節目側錄帶4箱               │同上  │同上        │
├─┼──────────────┼───┼──────┤
│54│BENQ筆記型電腦1台           │同上  │同上        │
├─┼──────────────┼───┼──────┤
│55│桌上型電腦1台               │同上  │同上        │
└─┴──────────────┴───┴──────┘
附表二：被告癸○○所犯詐欺取財罪刑一覽表
┌──┬──────┬─────────┬───────────┐
│編號│所為犯行    │罪                │宣告刑及減得刑        │
├──┼──────┼─────────┼───────────┤
│ 1  │犯罪事實欄一│刑法第339條第1項之│處有期徒刑伍月，減為有│
│    │(二)1.        │詐欺取財罪        │期徒刑貳月又拾伍日，扣│
│    │            │                  │案如附表一所示之物品均│
│    │            │                  │沒收之。              │
├──┼──────┼─────────┼───────────┤
│ 2  │犯罪事實欄一│刑法第339條第1項之│處有期徒刑參月，減為有│
│    │(二)2.        │詐欺取財罪        │期徒刑壹月又拾伍日，扣│
│    │            │                  │案如附表一所示之物品均│
│    │            │                  │沒收之。              │
├──┼──────┼─────────┼───────────┤
│ 3  │犯罪事實欄一│刑法第339條第1項之│處有期徒刑參月，減為有│
│    │(二)3.        │詐欺取財罪        │期徒刑壹月又拾伍日，扣│
│    │            │                  │案如附表一所示之物品均│
│    │            │                  │沒收之。              │
├──┼──────┼─────────┼───────────┤
│ 4  │犯罪事實欄一│刑法第339條第1項之│處有期徒刑壹年，減為有│
│    │(二)4.        │詐欺取財罪        │期徒刑陸月，扣案如附表│
│    │            │                  │一所示之物品均沒收之。│
├──┼──────┼─────────┼───────────┤
│ 5  │犯罪事實欄一│刑法第339條第1項之│處有期徒刑捌月，減為有│
│    │(二)5.        │詐欺取財罪        │期徒刑肆月，扣案如附表│
│    │            │                  │一所示之物品均沒收之。│
├──┼──────┼─────────┼───────────┤
│ 6  │犯罪事實欄一│刑法第339條第1項之│處有期徒刑捌月，減為有│
│    │(二)6.        │詐欺取財罪        │期徒刑肆月，扣案如附表│
│    │            │                  │一所示之物品均沒收之。│
├──┼──────┼─────────┼───────────┤
│ 7  │犯罪事實欄一│刑法第339條第1項之│處有期徒刑捌月，減為有│
│    │(二)7.        │詐欺取財罪        │期徒刑肆月，扣案如附表│
│    │            │                  │一所示之物品均沒收之。│
├──┼──────┼─────────┼───────────┤
│ 8  │犯罪事實欄一│刑法第339條第1項之│處有期徒刑伍月，減為有│
│    │(二)8.        │詐欺取財罪        │期徒刑貳月又拾伍日，扣│
│    │            │                  │案如附表一所示之物品均│
│    │            │                  │沒收之。              │
├──┼──────┼─────────┼───────────┤
│ 9  │犯罪事實欄一│刑法第339條第1項之│處有期徒刑參月，減為有│
│    │(二)9.        │詐欺取財罪        │期徒刑壹月又拾伍日，扣│
│    │            │                  │案如附表一所示之物品均│
│    │            │                  │沒收之。              │
├──┼──────┼─────────┼───────────┤
│ 10 │犯罪事實欄一│刑法第339條第1項之│處有期徒刑參月，減為有│
│    │(二)10.        │詐欺取財罪        │期徒刑壹月又拾伍日，扣│
│    │            │                  │案如附表一所示之物品均│
│    │            │                  │沒收之。              │
├──┼──────┼─────────┼───────────┤
│ 11 │犯罪事實欄一│刑法第339條第1項之│處有期徒刑捌月，減為有│
│    │(二)11.        │詐欺取財罪        │期徒刑肆月，扣案如附表│
│    │            │                  │一所示之物品均沒收之。│
└──┴──────┴─────────┴───────────┘
附表三：被告子○○所犯詐欺取財罪刑一覽表
┌──┬──────┬─────────┬───────────┐
│編號│所為犯行    │罪              名│宣告刑及減得刑        │
├──┼──────┼─────────┼───────────┤
│ 1  │犯罪事實欄一│刑法第339條第1項之│處有期徒刑伍月，減為有│
│    │(二)1.        │詐欺取財罪        │期徒刑貳月又拾伍日，扣│
│    │            │                  │案如附表一所示之物品均│
│    │            │                  │沒收之。              │
├──┼──────┼─────────┼───────────┤
│ 2  │犯罪事實欄一│刑法第339條第1項之│處有期徒刑參月，減為有│
│    │(二)2.        │詐欺取財罪        │期徒刑壹月又拾伍日，扣│
│    │            │                  │案如附表一所示之物品均│
│    │            │                  │沒收之。              │
├──┼──────┼─────────┼───────────┤
│ 3  │犯罪事實欄一│刑法第339條第1項之│處有期徒刑參月，減為有│
│    │(二)3.        │詐欺取財罪        │期徒刑壹月又拾伍日，扣│
│    │            │                  │案如附表一所示之物品均│
│    │            │                  │沒收之。              │
├──┼──────┼─────────┼───────────┤
│ 4  │犯罪事實欄一│刑法第339條第1項之│處有期徒刑壹年，減為有│
│    │(二)4.        │詐欺取財罪        │期徒刑陸月，扣案如附表│
│    │            │                  │一所示之物品均沒收之。│
│    │            │                  │                      │
├──┼──────┼─────────┼───────────┤
│ 5  │犯罪事實欄一│刑法第339條第1項之│處有期徒刑捌月，減為有│
│    │(二)5.        │詐欺取財罪        │期徒刑肆月，扣案如附表│
│    │            │                  │一所示之物品均沒收之。│
│    │            │                  │                      │
├──┼──────┼─────────┼───────────┤
│ 6  │犯罪事實欄一│刑法第339 條第1 項│處有期徒刑捌月，減為有│
│    │(二)6.        │之詐欺取財罪      │期徒刑肆月，扣案如附表│
│    │            │                  │一所示之物品均沒收之。│
│    │            │                  │                      │
├──┼──────┼─────────┼───────────┤
│ 7  │犯罪事實欄一│刑法第339條第1項之│處有期徒刑捌月，減為有│
│    │(二)7.        │詐欺取財罪        │期徒刑肆月，扣案如附表│
│    │            │                  │一所示之物品均沒收之。│
├──┼──────┼─────────┼───────────┤
│ 8  │犯罪事實欄一│刑法第339條第1項之│處有期徒刑伍月，減為有│
│    │(二)8.        │詐欺取財罪        │期徒刑貳月又拾伍日，扣│
│    │            │                  │案如附表一所示之物品均│
│    │            │                  │沒收之。              │
├──┼──────┼─────────┼───────────┤
│ 9  │犯罪事實欄一│刑法第339條第1項之│處有期徒刑參月，減為有│
│    │(二)9.        │詐欺取財罪        │期徒刑壹月又拾伍日，扣│
│    │            │                  │案如附表一所示之物品均│
│    │            │                  │沒收之。              │
├──┼──────┼─────────┼───────────┤
│ 10 │犯罪事實欄一│刑法第339條第1項之│處有期徒刑參月，減為有│
│    │(二)10.        │詐欺取財罪        │期徒刑壹月又拾伍日，扣│
│    │            │                  │案如附表一所示之物品均│
│    │            │                  │沒收之。              │
├──┼──────┼─────────┼───────────┤
│ 11 │犯罪事實欄一│刑法第339條第1項之│處有期徒刑捌月，減為有│
│    │(二)11.        │詐欺取財罪        │期徒刑肆月，扣案如附表│
│    │            │                  │一所示之物品均沒收之。│
└──┴──────┴─────────┴───────────┘
附表四：被告戌○○所犯詐欺取財罪刑一覽表
┌──┬──────┬─────────┬───────────┐
│編號│所為犯行    │罪              名│宣告刑及減得刑        │
├──┼──────┼─────────┼───────────┤
│ 1  │犯罪事實欄一│刑法第339條第1項之│處有期徒刑肆月，減為有│
│    │(二)8.        │詐欺取財罪        │期徒刑貳月，扣案如附表│
│    │            │                  │一所示之物品均沒收之。│
├──┼──────┼─────────┼───────────┤
│ 2  │犯罪事實欄一│刑法第339條第1項之│處有期徒刑貳月，減為有│
│    │(二)9.        │詐欺取財罪        │期徒刑壹月，扣案如附表│
│    │            │                  │一所示之物品均沒收之。│
└──┴──────┴─────────┴───────────┘
附表五：被告丑○○所犯詐欺取財罪刑一覽表
┌──┬──────┬─────────┬───────────┐
│編號│所為犯行    │罪              名│宣告刑及減得刑        │
├──┼──────┼─────────┼───────────┤
│ 1  │犯罪事實欄一│刑法第339條第1項之│處有期徒刑肆月，如易科│
│    │(二)1.        │詐欺取財罪        │罰金，以新台幣壹仟元折│
│    │            │                  │算壹日，減為有期徒刑貳│
│    │            │                  │月，如易科罰金，以新台│
│    │            │                  │幣壹仟元折算壹日，扣案│
│    │            │                  │如附表一所示之物品均沒│
│    │            │                  │收之。                │
├──┼──────┼─────────┼───────────┤
│ 2  │犯罪事實欄一│刑法第339條第1項之│處有期徒刑參月，如易科│
│    │(二)2.        │詐欺取財罪        │罰金，以新台幣壹仟元折│
│    │            │                  │算壹日，減為有期徒刑壹│
│    │            │                  │月又拾伍日，如易科罰金│
│    │            │                  │，以新台幣壹仟元折算壹│
│    │            │                  │日，扣案如附表一所示之│
│    │            │                  │物品均沒收之。        │
├──┼──────┼─────────┼───────────┤
│ 3  │犯罪事實欄一│刑法第339條第1項之│處有期徒刑參月，如易科│
│    │(二)3.        │詐欺取財罪        │罰金，以新台幣壹仟元折│
│    │            │                  │算壹日，減為有期徒刑壹│
│    │            │                  │月又拾伍日，如易科罰金│
│    │            │                  │，以新台幣壹仟元折算壹│
│    │            │                  │日，扣案如附表一所示之│
│    │            │                  │物品均沒收之。        │
├──┼──────┼─────────┼───────────┤
│ 4  │犯罪事實欄一│刑法第339條第1項之│處有期徒刑拾月，減為有│
│    │(二)4.        │詐欺取財罪        │期徒刑伍月，如易科罰金│
│    │            │                  │，以新台幣壹仟元折算壹│
│    │            │                  │日，扣案如附表一所示之│
│    │            │                  │物品均沒收之。        │
├──┼──────┼─────────┼───────────┤
│ 5  │犯罪事實欄一│刑法第339條第1項之│處有期徒刑陸月，如易科│
│    │(二)5.        │詐欺取財罪        │罰金，以新台幣壹仟元折│
│    │            │                  │算壹日，減為有期徒刑參│
│    │            │                  │月，如易科罰金，以新台│
│    │            │                  │幣壹仟元折算壹日，扣案│
│    │            │                  │如附表一所示之物品均沒│
│    │            │                  │收之。                │
├──┼──────┼─────────┼───────────┤
│ 6  │犯罪事實欄一│刑法第339條第1項之│處有期徒刑陸月，如易科│
│    │(二)6.        │詐欺取財罪        │罰金，以新台幣壹仟元折│
│    │            │                  │算壹日，減為有期徒刑參│
│    │            │                  │月，如易科罰金，以新台│
│    │            │                  │幣壹仟元折算壹日，扣案│
│    │            │                  │如附表一所示之物品均沒│
│    │            │                  │收之。                │
├──┼──────┼─────────┼───────────┤
│ 7  │犯罪事實欄一│刑法第339條第1項之│處有期徒刑陸月，如易科│
│    │(二)7.        │詐欺取財罪        │罰金，以新台幣壹仟元折│
│    │            │                  │算壹日，減為有期徒刑參│
│    │            │                  │月，如易科罰金，以新台│
│    │            │                  │幣壹仟元折算壹日，扣案│
│    │            │                  │如附表一所示之物品均沒│
│    │            │                  │收之。                │
├──┼──────┼─────────┼───────────┤
│ 8  │犯罪事實欄一│刑法第339條第1項之│處有期徒刑肆月，如易科│
│    │(二)8.        │詐欺取財罪        │罰金，以新台幣壹仟元折│
│    │            │                  │算壹日，減為有期徒刑貳│
│    │            │                  │月，如易科罰金，以新台│
│    │            │                  │幣壹仟元折算壹日，扣案│
│    │            │                  │如附表一所示之物品均沒│
│    │            │                  │收之。                │
├──┼──────┼─────────┼───────────┤
│ 9  │犯罪事實欄一│刑法第339條第1項之│處有期徒刑參月，如易科│
│    │(二)9.        │詐欺取財罪        │罰金，以新台幣壹仟元折│
│    │            │                  │算壹日，減為有期徒刑壹│
│    │            │                  │月又拾伍日，如易科罰金│
│    │            │                  │，以新台幣壹仟元折算壹│
│    │            │                  │日，扣案如附表一所示之│
│    │            │                  │物品均沒收之。        │
├──┼──────┼─────────┼───────────┤
│ 10 │犯罪事實欄一│刑法第339條第1項之│處有期徒刑參月，如易科│
│    │(二)10.        │詐欺取財罪        │罰金，以新台幣壹仟元折│
│    │            │                  │算壹日，減為有期徒刑壹│
│    │            │                  │月又拾伍日，如易科罰金│
│    │            │                  │，以新台幣壹仟元折算壹│
│    │            │                  │日，扣案如附表一所示之│
│    │            │                  │物品均沒收之。        │
├──┼──────┼─────────┼───────────┤
│ 11 │犯罪事實欄一│刑法第339條第1項之│處有期徒刑陸月，如易科│
│    │(二)11.        │詐欺取財罪        │罰金，以新台幣壹仟元折│
│    │            │                  │算壹日，減為有期徒刑參│
│    │            │                  │月，如易科罰金，以新台│
│    │            │                  │幣壹仟元折算壹日，扣案│
│    │            │                  │如附表一所示之物品均沒│
│    │            │                  │收之。                │
└──┴──────┴─────────┴───────────┘
附表六：被告戊○○所犯詐欺取財罪刑一覽表
┌──┬──────┬─────────┬───────────┐
│編號│所為犯行    │罪              名│宣告刑及減得刑        │
├──┼──────┼─────────┼───────────┤
│ 1  │犯罪事實欄一│刑法第339條第1項之│處有期徒刑肆月，如易科│
│    │(二)1.        │詐欺取財罪        │罰金，以新台幣壹仟元折│
│    │            │                  │算壹日，減為有期徒刑貳│
│    │            │                  │月，如易科罰金，以新台│
│    │            │                  │幣壹仟元折算壹日，扣案│
│    │            │                  │如附表一所示之物品均沒│
│    │            │                  │收之。                │
├──┼──────┼─────────┼───────────┤
│ 2  │犯罪事實欄一│刑法第339條第1項之│處有期徒刑陸月，如易科│
│    │(二)7.        │詐欺取財罪        │罰金，以新台幣壹仟元折│
│    │            │                  │算壹日，減為有期徒刑參│
│    │            │                  │月，如易科罰金，以新台│
│    │            │                  │幣壹仟元折算壹日，扣案│
│    │            │                  │如附表一所示之物品均沒│
│    │            │                  │收之。                │
└──┴──────┴─────────┴───────────┘
附表七：告訴人提出之資料一覽表
┌──┬───┬────────────────────────┐
│編號│提出人│提             出             資             料 │
├──┼───┼────────────────────────┤
│ 1  │卯  ○│李柏霆命書1紙                                   │
├──┼───┼────────────────────────┤
│ 2  │亥○○│癸○○名片、癸○○之中國信託銀行內湖分行帳號資料│
│    │      │各1紙                                           │
├──┼───┼────────────────────────┤
│ 3  │天○○│鄭錦文命書、萬太銀行匯款申請書、宅急便配送收執聯│
│    │      │、癸○○之中國信託銀行內湖分行帳號資料各1紙     │
├──┼───┼────────────────────────┤
│ 4  │丁○○│丁○○命書1紙                                   │
├──┼───┼────────────────────────┤
│ 5  │辰○○│辰○○命書、佛珠照片各1紙                       │
├──┼───┼────────────────────────┤
│ 6  │辛○○│辛○○命書1紙                                   │
├──┼───┼────────────────────────┤
│ 7  │乙○○│命書1紙（編號：00000000號）                     │
├──┼───┼────────────────────────┤
│ 8  │寅○○│郵政跨行匯款申請書、癸○○之中國信託銀行內湖分行│
│    │      │帳號資料各1紙                                   │
├──┼───┼────────────────────────┤
│ 9  │庚○○│庚○○命書1紙                                   │
├──┼───┼────────────────────────┤
│ 10 │申○○│國泰世華銀行中壢分行支票（票號：KB0000000號、面 │
│    │      │額：新台幣25萬元、發票日：95年10月28日）正反面影│
│    │      │本各1紙                                         │
├──┼───┼────────────────────────┤
│ 11 │午○○│午○○之郵政存簿影本、楊嘉瑩命書各1紙           │
└──┴───┴────────────────────────┘
附表八：和解情形一覽表
┌──┬───┬────┬──────┬────────────┐
│編號│被害人│和解對象│和 解 時 間 │和     解     內     容 │
├──┼───┼────┼──────┼────────────┤
│ 1  │丁○○│癸○○  │99.7.21     │已返還2萬元，刑責不再追 │
│    │      │        │            │究，民事部分不再求償。  │
├──┼───┼────┼──────┼────────────┤
│ 2  │己○○│癸○○  │98.3.23     │已返還6,500元，刑責不再 │
│    │      │戌○○  │            │追究，民事部分不再求償。│
├──┼───┼────┼──────┼────────────┤
│ 3  │地○○│癸○○  │98.3.13     │已返還3萬6,000元，刑責不│
│    │之母（│        │            │再追究，民事部分不再求償│
│    │賴林桃│        │            │。                      │
│    │）    │        │            │                        │
├──┼───┼────┼──────┼────────────┤
│ 4  │辰○○│子○○  │99.7.20     │願分期返還2萬5,000元，已│
│    │      │        │            │於99.7.20給付5,000元，其│
│    │      │        │            │餘將分別於99.8.10、99.8.│
│    │      │        │            │20、99.9.10、99.9.20各給│
│    │      │        │            │付5000元，若均履行，則放│
│    │      │        │            │棄其餘民事請求。        │
├──┼───┼────┼──────┼────────────┤
│ 5  │卯  ○│癸○○  │98.2.25     │願返還9萬3,000元，已於98│
│    │      │        │            │.3.25給付5萬7,000元，餘 │
│    │      │        │            │款於1個月內清償，刑責不 │
│    │      │        │            │再追究，民事部分不再求償│
│    │      │        │            │。                      │
├──┼───┼────┼──────┼────────────┤
│ 6  │乙○○│癸○○  │98.2.25     │已返還1萬3,200元，刑責不│
│    │      │        │            │再追究，民事部分不再求償│
│    │      │        │            │。                      │
├──┼───┼────┼──────┼────────────┤
│ 7  │陳佳玲│癸○○  │99.6.1      │已返還1萬元，刑責不再追 │
│    │      │        │            │究，民事部分不再求償。  │
├──┼───┼────┼──────┼────────────┤
│ 8  │天○○│癸○○  │98.2.20     │願返還85萬元，已給付75萬│
│    │      │        │            │元，餘款10萬元分2期返還 │
│    │      │        │            │，並開立本票為憑，刑責不│
│    │      │        │            │再追究，民事部分不再求償│
│    │      │        │            │。                      │
├──┼───┼────┼──────┼────────────┤
│ 9  │申○○│癸○○  │98.2.25     │返還原交付之10萬元支票，│
│    │      │戌○○  │            │並已給付35萬元，不再追究│
│    │      │        │            │刑責，拋棄其餘民事損害賠│
│    │      │        │            │償請求。                │
├──┼───┼────┼──────┼────────────┤
│ 10 │陳秀珍│癸○○  │99.6.1      │已返還45萬元，刑責不再追│
│    │      │        │            │究，民事部分不再求償。  │
├──┼───┼────┼──────┼────────────┤
│ 11 │寅○○│癸○○  │98.3.19     │已返還12萬元，並交付面額│
│    │      │        │            │4萬原元之支票2紙，刑責不│
│    │      │        │            │再追究，民事部分不再求償│
│    │      │        │            │。                      │
├──┼───┼────┼──────┼────────────┤
│ 12 │亥○○│癸○○  │99.5.27     │已返還15萬元，刑責不再追│
│    │      │        │            │究，民事部分不再求償。  │
├──┼───┼────┼──────┼────────────┤
│ 13 │辛○○│        │            │已返還1萬元             │
├──┼───┼────┼──────┼────────────┤
│ 14 │巳○○│子○○  │99.7.28     │已返還12萬元（匯至指定帳│
│    │      │        │            │戶），放棄一切請求或訴訟│
│    │      │        │            │。                      │
├──┼───┼────┼──────┼────────────┤
│ 15 │午○○│酉○○  │98.2.16     │已返還38萬5,000元，並交 │
│    │      │        │            │付面額10萬元之即期支票，│
│    │      │        │            │不對「命運新天地」命理節│
│    │      │        │            │目之有關人員再為任何主張│
│    │      │        │            │或請求。                │
└──┴───┴────┴──────┴────────────┘

司法院資訊處製作；財團法人民間司法改革基金會備份。
